# 同控合并可追溯调整的期间数的确定

提问人：Newiphone 时间：2016-06-11 20:33:07
请教陈版和各位大神： 公司发生同一控制下企业合并，但追溯调整的时候，不知道追溯到哪一年，具体情况如下： ①A公司是自然人B的全资子公司， 2013 年成立 ② 2015 年 6 月，自然人B 将股权全部转让给自然人C， ③ 2016 年 1 月，自然人C将持有的A公司股权转让给C的全资子公司D 请问，现需要对D公司出具三年一期的财务报表，D公司在编制合并报表时，需要追溯调整，请问是追溯调整至C控制A公司的时间 2015 年 6 月，还是追溯至A公司成立时的 2013 年 十万火急，望各位大神解答。

回答人：chenyiwei
追溯调整期间最早到A和D同受目前的实际控制人C控制的最早时点，即 2015 年 6 月。且D的合并报表层面对A的各项资产、负债应以2015 年 6 月的公允价值为基础持续计算的金额计量。

提问人：Newiphone 时间：2016-07-02 08:56:44
再问陈版， 2015 年 6 月份之前实现的留存收益如何进行财务还原呢。我的理解 2015 年 6 月份之前实现的留存收益不应该还原，不知道对不对，但是具体的会计处理又不会

回答人：chenyiwei
既然 2015 年 6 月前的被合并方利润表不纳入合并，那么这段时间的留存收益也就无需还原，所谓留存收益还原，实际上是将被合并方利润表纳入合并的自然滚存结果，所以还原的期间就是被合并方利润表纳入合并的期间。